DAMIAN ARRIETA

FRONTEND DEVELOPER

E-mail: contacto@damian-arrieta.com

Portfolio: damian-arrieta.com

Linkedin: damian-arrieta Celular: +54 9 2954 808238

> Soy una persona apasionada por la tecnología y la programación. A lo largo de mi carrera profesional he desempeñado diversos roles en ventas y logística, lo que me ha permitido desarrollar habilidades de organización, planificación y solución de problemas. Sin embargo, he encontrado un gran interés en el mundo de la tecnología y he invertido tiempo y esfuerzo en aprender y desarrollar mis habilidades en este nuevo mundo laboral.

Actualmente me desempeño como Frontend Developer, y estoy constantemente actualizando mis habilidades y conocimientos en lenguajes de programación y herramientas de desarrollo web. Creo que mi experiencia previa me ha proporcionado una valiosa perspectiva sobre cómo trabajar con los clientes y equipos de trabajo, lo que me permite contribuir al éxito de los proyectos en los que participo.

HABILIDADES

> HTML > CSS > SASS > JAVASCRIPT > GIT > BOOTSTRAP > NODE > TYPESCRIPT > REACT JS > ANGULAR > DOCKER > INGLES B1

> METODOLOGÍAS ÁGILES

EDUCACION

Carrera de Frontend Developer con React y Angular

2022 - 2023

Coderhouse

Bachiller orientado a Comunicación, arte y diseño

Egresado

Centro Polivalente de Artes

EXPERIENCIA LABORAL

Desarrollador de frontend con React JS

Incubadora Desafio Latam

Enero 2023 - Actualidad

> Formo parte del equipo de frontend en un proyecto colaborativo sobre una plataforma web que fomenta el networking entre profesionales del área IT. He integrado componentes UI con API's y base de datos, implementado interfaces de usuario escalables y responsivas y debugging.

Aptitudes: React - JavaScript - HTML - CSS - SCSS - Git - Docker - Metodologías ágiles - Jira.

Técnico de producto

AMX Argentina S. A.

Noviembre 2021 - Mayo 2023

> Organicé, coordiné y planifiqué el almacén de producto, gestioné la entrada y salida de productos. Realicé los correspondientes inventarios para cumplir con los estándares de la empresa y capacité a asesores respecto a novedades y funcionalidades de nuevos equipos y servicio técnico.

Asesor Comercial

AMX Argentina S. A.

Enero 2020 - Octubre 2021

> Brindé asesoramiento en productos y servicios a clientes enfocándome la escucha activa para identificar y satisfacer sus necesidades. Ofrecía atención a sus reclamos, realizándo su correspondiente seguimiento y resolución. Fui elegido como referente de productos Samsung en 2021.

Asesor Comercial

Garbarino S. A.

Septiembre 2017 - Diciembre 2019

> Asesoré y comercialicé electrodomésticos e intangibles como: seguros, créditos personales y garantía extendida. También realicé cobros y cierres de caja y tareas de depósito como pedidos de abastecimiento, despacho de productos, envíos de ventas a domicilio y gestión de inventarios.

Asesor Comercial

Planes de ahorro

Diciembre 2016 - Agosto 2017

> Asesoré y comercialicé planes de ahorro para las marcas Peugeot, Citroen y Renault. Realicé búsqueda de clientes mediante folletos, contacto personal y stands.